【裁判字號】    98,訴,989
【裁判日期】    980914
【裁判案由】    強盜等
【裁判全文】
臺灣彰化地方法院刑事判決               98年度訴字第989號
公  訴  人  臺灣彰化地方法院檢察署檢察官
被      告  乙○○
                    （
選任辯護人  蘇慶良律師
被      告  甲○○
                    巷435號.
            丙○○
                    （另案在臺灣彰化監獄彰化分監執行中）
前二人共同
選任辯護人  張智翔律師
上列被告等因強盜等案件，經檢察官提起公訴（98年度偵字第
4114 號），本院判決如下：
    主  文
乙○○犯攜帶兇器竊盜罪，累犯，處有期徒刑拾月；又犯攜帶兇
器於夜間侵入住宅強盜罪，累犯，處有期徒刑玖年貳月，扣案如
附表乙之Ａ所示之物均沒收；又犯剝奪他人行動自由罪，累犯，
處有期徒刑陸月。應執行有期徒刑拾年，扣案如附表乙之Ａ所示
之物均沒收。
甲○○幫助犯攜帶兇器於夜間侵入住宅強盜罪，處有期徒刑年
柒月。扣案如附表乙之Ａ編號6所示之物沒收。
丙○○幫助犯攜帶兇器於夜間侵入住宅強盜罪，累犯，處有期徒
刑年玖月。扣案如附表乙之Ａ編號5所示之物沒收。
    犯罪事實
一、乙○○前因恐嚇取財等案件，經臺灣雲林地方法院以93年度
    易字第42號判決判處有期徒刑1 年4 月確定（下稱第案）
    ，又因施用第一、二級毒品案件，經臺灣雲林地方法院以93
    年度訴字第226 號判決判處有期徒刑10月、4 月，定應執行
    刑1 年2 月確定（下稱第案），上開第、案再經裁定
    合併定執行刑為2 年4 月確定；另因恐嚇取財等案件，經臺
    灣雲林地方法院以93年度易字第350 號判決判處有期徒刑1
    年8 月確定（下稱第案），及因施用第一、二級毒品案件
    ，經臺灣雲林地方法院以93年度訴字第667 號判決判處有期
    徒刑1 年、6 月，定應執行刑1 年4 月確定（下稱第案）
    ，上開第、案再經裁定合併定執行刑為2 年10月確定。
    前述各案經接續執行（並於執行期間獲減刑），於民國97年
    2 月5 日假釋並交付保護管束，至98年1 月23日保護管束期
    滿未經撤銷而視為執行完畢。丙○○前因違反毒品危害防制
    條例案件，先後經本院以93年度訴字第1211號判決判處應執
    行有期徒刑1 年2 月確定，及經臺灣臺中地方法院以94年度
    訴字第3590號判決判處有期徒刑1 年確定，上開兩案接續執
    行，於96年5 月22日假釋並交付保護管束，至96年8 月1 日
    保護管束期滿未經撤銷而視為執行完畢。
二、乙○○於84、85年間，曾在址設彰化縣溪湖鎮○○里○○路
    226 號「阿枝羊肉店」工作，因而知悉丁○○、戊○○2 人
    所經營之「阿枝羊肉店」，每逢星期五、六生意較好、現金
    收入亦較多，乃與方錦聰（本院另案審理中）圖謀強盜丁○○、戊○○，並於98年4 月23日下午9 時許，邀其友人甲○○、丙○○在彰化縣二林鎮「華倫汽車旅館210 號房」見面
    ，且詢問其2 人是否願意共同實施強盜，然甲○○、丙○○
    因顧忌其2 人為彰化縣溪湖鎮在地人，容易被警方查獲，因
    此拒絕參與乙○○、方錦聰強盜之計劃。乙○○、方錦聰又
    於同年月24日下午10時許，在彰化縣二林鎮「華倫汽車旅館
    223 號房」內，找甲○○、丙○○共同謀議行搶丁○○、戊○○之事宜，甲○○、丙○○仍持相同理由予以拒絕，然其
    2 人表示願意幫忙前往「阿枝羊肉店」查看並回報丁○○、
    戊○○之動態。乙○○、方錦聰遂意圖為自己不法所有，且
    共同基於強盜犯意之聯絡，於同日下午11時許，前往「阿枝
    羊肉店」附近等候通知，以決定作案時機，而甲○○、丙○○則基於幫助乙○○、方錦聰實施強盜之犯意，前往「阿枝
    羊肉店」內查看營運狀況，然因該店已經結束營業，丙○○
    即於25日凌晨零時12分19秒以行動電話0000000000號電話撥
    打0000000000號電話告知乙○○：「店關起來了」等語，乙○○遂於25日凌晨零時17分1 秒以行動電話0000000000號電
    話撥打0000000000號電話通知甲○○、丙○○會合。其4人
    見面時，乙○○、方錦聰詢問甲○○、丙○○是否另有適合
    強盜之目標，惟因甲○○、丙○○表示無法提供，乙○○、
    方錦聰、甲○○、丙○○等4人遂各自返家休息。嗣於翌日
    （25日）下午8時許，乙○○與方錦聰又以電話通知甲○○
    、丙○○2人前往彰化縣溪湖鎮○○路「大將釣蝦場」會合
    ，乙○○、甲○○承續前述強盜之犯意聯絡，再次要求甲○○、丙○○前往勘查現場，而甲○○、丙○○亦接續上開幫
    助強盜之犯意，先於該日下午10時許，由甲○○獨自前往察
    看店內情況，甲○○察看後回到釣蝦場告知「還有6桌客人
    」，又於同日下午10時30分許，由甲○○第2次前往察看店
    內情況，甲○○察看後回到釣蝦場告知「還有3桌客人」，
    乙○○、方錦聰遂另基於意圖為自己不法所有之竊盜犯意聯
    絡，於同日下午11時許，共同駕駛由乙○○向不知情之友人
    許裕龍所借得車牌號碼U9-038 9號自小客車，前往彰化縣溪
    湖鎮○○路「中華電信股份有限公司溪湖營業所」旁，並持
    對於人之身體安全有危險性、客觀上足供兇器使用之扳手1
    支（未扣案），共同竊取隆曄企業有限公司所有車牌號碼
    TN-4431號自用小客貨車，得手後，由乙○○駕駛前揭竊得
    之自小客貨車，方錦聰則駕駛車牌號碼U9-0389號自小客車
    ，一同前往彰化縣溪湖鎮○○街溪湖汽車旅館旁，將車牌號
    碼U9-0389號自小客車停在路旁，2人共乘上揭所竊得之贓車
    等候，此時，甲○○、丙○○則駕駛車牌號碼3430-WF號自
    小客車第3次前往「阿枝羊肉店」察看丁○○、戊○○之動
    態，待「阿枝羊肉店」即將關門之際，甲○○、丙○○即於
    同日23時43分38秒以行動電話0000000000號電話撥打00
    00000000號電話通知乙○○、方錦聰「只剩1桌，差不多要
    收了」等語。乙○○、方錦聰接獲通知後，即駕駛前揭所竊
    得之自小客車前往「阿枝羊肉店」，待丁○○、戊○○於同
    日下午11時45分許，各騎乘1台機車離開「阿枝羊肉店」後
    ，乙○○、方錦聰即駕車從「阿枝羊肉店」尾隨丁○○、戊○○回到址設彰化縣溪湖鎮湖東里湖東巷78之14號之住處，
    約於同日下午11時50分許抵達家門後，丁○○取出鐵門鑰匙
    ，並打開住宅鐵門，正要移動門前之自小客車，將機車牽入
    屋內之際，乙○○、方錦聰2人即以絲襪罩住頭部，雙手均
    戴白色棉質手套，並各持1支由方錦聰所提供以金屬材質製
    造並具有相當重量，客觀上對於人之身體具有危險性而堪作
    為兇器使用狀似手槍之物體，下車後，乙○○、分錦聰分別
    以前述狀似手槍之物分別抵住丁○○、戊○○腰部，揚言「
    不要動」、「不許看」等語，以此方式強押2人進入屋內，
    乙○○、方錦聰再以預先準備之束物帶綁住丁○○及戊○○
    之雙手，及以預先準備之膠帶貼住丁○○及戊○○之眼睛、
    嘴巴，要求丁○○及戊○○面向牆壁蹲下，不准說話、回頭
    看，至使其2人不能抗拒，再拿取丁○○及戊○○將身上之
    現金新臺幣（下同）1萬餘元、手錶1只，以及在客廳椅子上
    擺放之皮包內拿取現金舊版鈔票約2萬元、新版鈔票約3千元
    ，得手後，乙○○、方錦聰再以預先準備之束物帶將丁○○
    及戊○○之雙腳捆綁，同時又以束物帶將丁○○及戊○○夫
    婦之雙手捆綁在椅子上，由乙○○在樓下看管，方錦聰則上
    2樓察看，發現有1個保險箱，遂由方錦聰將丁○○押往2樓
    ，命令丁○○開啟保險箱後，拿取現金50萬元、金飾1批（
    含金項鍊6條、金戒指4個、1克拉鑽戒1個、玉手環3個、金
    手環2個）、男、女仿勞力士手錶各1個、消費券5千元等財
    物，乙○○、方錦聰得手後，又另行基於妨害他人自由之犯
    意聯絡，共同將丁○○強押至其所駕駛車號TN -4431號車之
    贓車上，將丁○○載至彰化縣埔鹽鄉○○村○○路旁之南港
    二橋前30公尺產業道路前（車頭朝草屯漢寶線76號快速道路
    方向），令丁○○下車並跳入田裡，再沿76號快速道路下之
    平面道路方向左轉上快速公路逃逸，並將所竊得之贓車棄置
    在彰化縣福興鄉○○路○段附近空地。事後，乙○○共分得
    17萬元，方錦聰另交付甲○○、丙○○共2萬元，其餘現金
    及金飾等物則歸方錦聰取得。經戊○○自行掙脫後，呼喊住
    在3樓之兒子報警處理，並將捆綁戊○○之束物帶、膠帶等
    物交由警方查扣偵辦，嗣警方於98年5月5日上午9時左右，
    持臺灣彰化地方法院核發之搜索票前往乙○○位在彰化縣和
    美鎮○○路243之1號，及彰化縣二林鎮○○○街67號之居所
    處執行搜索，當場扣得乙○○所有供其聯絡強盜犯罪使用之
    行動電話1具（SIM卡未查扣）、強盜時所穿戴之棉布手套1
    雙、尚未花用完畢之贓款4萬7千元，及與其犯案時所穿著式
    樣相同之短袖上衣、黑色長褲各1件、拖鞋1雙，另持搜索票
    前往甲○○、丙○○位於彰化縣溪湖鎮○○路54號之居所執
    行搜索，當場查扣甲○○、丙○○所有用以幫助乙○○、方
    錦聰強盜而供聯絡使用之行動電話2具（各含0000000000號
    及0000000000號SIM卡），而查悉上情。
三、案經彰化縣警察局溪湖分局報請臺灣彰化地方法院檢察署檢
    察官偵查起訴。
    理  由
一、證據能力部分：
  (一)證人即被害人丁○○、戊○○，及共同被告乙○○、甲○○
    、丙○○以證人身分在偵查中所為之證詞，係被告以外之人
    於審判外之言詞陳述，為傳聞證據，然其等於偵查中向檢察
    官所為證述，既經具結，且本院審酌該等言詞陳述係由證人
    出於自由意識而陳述，又無其他證據足認該等陳述有何顯不
    可信之情事等一切情況，被告及辯護人均未爭執其證據能力
    ，依刑事訴訟法第159 條之1 第2 項規定，認上開證人於偵
    訊中之證述，得採為認定本件犯罪事實所憑之證據。
  (二)證人即被害人丁○○、戊○○、共同被告乙○○、甲○○、
    丙○○、被害人即車號TN-4431 號車輛使用人己○○、陳鴻
    傑、目擊證人蔡櫻芬，及被告乙○○友人徐裕龍於警詢時之
    證述，雖亦屬被告以外之人於審判外之言詞陳述，為傳聞證
    據，然經本院於審理時當庭直接提示而為合法之調查，被告
    3 人及辯護人均未於言詞辯論終結前聲明異議，本院復審酌
    該等言詞陳述係由證人出於自由意識而陳述，並無非法取證
    之情況，依刑事訴訟法第159 條之5 之規定，認上開證人於
    警詢時之證述，應得採為認定本件犯罪事實所憑之證據。
  (三)按有事實足認被告或犯罪嫌疑人有犯最輕本刑為3 年以上有
    期徒刑之罪嫌，並危害國家安全或社會秩序情節重大，而有
    相當理由可信其通訊內容與本案有關，且不能或難以其他方
    法蒐集或調查證據者，得發通訊監察書。前項通訊監察書，
    偵查中由檢察官依司法警察機關聲請或依職權以書面記載第
    11條之事項，並敘明理由、檢附相關文件，聲請該管法院核
    發，通訊保障及監察法第5 條第1 項第1 款、第2 項前段分
    別定有明文。本案承辦警員對於被告乙○○、丙○○及另案
    共同被告方錦聰所持用門號0000000000、0000000000及0000
    000000號行動電話，實施通訊監察，係經本院核准在案，此
    有詳載聲監案號、案由、監察電話、對象及譯文人等之通訊
    監察書及通訊監察譯文紀錄附卷可參（卷證資料出處參照附
    表所示），係依法所為之通訊監察，況審酌電話監聽侵害被
    告權益之種類及輕重、對於被告訴訟上防禦不利益之程度、
    犯罪所生之危害或實害等情形，兼顧人權保障及公共利益之
    均衡維護，堪認本案此部分電話監聽合於比例原則，應具有
    證據能力。
  (四)其餘之證據，均為警方合法實施扣押之物或採證附卷之資料
    ，被告及辯護人對於證據能力均無意見，自得引為本案證據
    。
二、訊據被告乙○○對於前述強盜、竊盜及妨害自由之犯行，於
    警詢、偵訊及本院審理時均坦承不諱，被告甲○○、丙○○
    對於上述幫助強盜之犯行，於警詢、偵訊及本院審理時亦均
    坦白承認，核與被害人即「阿枝羊肉店」負責人丁○○、戊○○於警詢及偵訊時所證述之情節、被害人即車號TN-4431
    號車輛使用人己○○、陳鴻傑於警詢時指述之情節、目擊證
    人蔡櫻芬於警詢時所陳述關於作案車輛之指證、證人即被告
    乙○○友人徐裕龍於警詢時所陳述關於出借車輛之經過，均
    相互符合（相關供述證據之卷證位置參見附表甲編號1 至16
    所載）。此外，並有本院所核發相關行動電話之通訊監察書
    ，及與本案聯繫強盜有關對話之通訊監察譯文、警方依通訊
    監察譯文內容比對調查作案車輛之路口監視器翻拍照片、相
    關行動電話通聯調閱查詢資料、被告等人作案前竊車、勘查
    現場所使用相關車輛之車籍資料查詢表，及被告乙○○指認
    與本案有關之犯案地點及證物照片附卷可參（相關證據之卷
    證位置參見附表甲編號17至50所載），另有捆綁被害人之束
    物帶1 包、膠帶1 包、被告乙○○強盜時所穿著之短袖上衣
    1 件、黑色長褲1 件、拖鞋1 雙、棉布手套1 雙、被告乙○○、甲○○、丙○○於案發時彼此聯絡所使用之行動電話3
    具，及尚未花用之贓款47,000元扣案可佐，均足證被告3 人
    之自白與事實相符。又被告乙○○及另案被告方錦聰以蒙面
    、持槍方式脅迫被害人丁○○、戊○○夫婦，並以束物帶、
    膠袋等物捆綁被害人，不論主觀或客觀條件上，均顯已足使
    被害人丁○○、戊○○陷於無法抗拒之程度，被告所為顯屬
    強盜犯行無訛。辯護意旨雖認：被告乙○○所犯係準強盜罪
    ，且準強盜罪與其接續將被害人載往他處之強制行為間為1
    個強盜行為之接續實施云云，惟查刑法第329 條之準強盜罪
    係以行為人犯竊盜或搶奪為前提，本件被告乙○○以上開方
    式取得財物之手段，非屬竊盜或搶奪行為，至為明確，被告
    乙○○等人強盜被害人丁○○之財物後，復將之強押上車，
    行至偏僻地點始予以釋放，而剝奪被害人丁○○之行動自由
    等情，乃強盜行為結束後另一個侵害個人法益之獨立行為，
    自應分別以觀，上開辯護意旨顯無可採。綜上，本件事證明
    確，被告乙○○、甲○○、丙○○之犯罪事證明確，其等犯
    行堪以認定。
三、按刑法第321 條第1 項第3 款之攜帶兇器竊盜罪，只須行竊
    時攜帶之物可認為兇器者，即在加重處罰之列，所謂兇器指
    足以傷害人之生命、身體之器具而言，凡客觀上具有此種危
    險性即為已足，尤不以竊盜犯主觀上有以之行兇之意思為要
    件。是核被告乙○○攜帶客觀上足以傷害人之生命、身體，
    足資作為兇器使用之扳手竊取車號TN-0389 號自小客貨車之
    所為，係犯刑法第321 條第1 項第3 款之攜帶兇器竊盜罪。
    被告乙○○等人持金屬製而有相當重量狀似手槍之物實施強
    盜，雖所持狀之物未扣案而無法查證是否為具有殺傷力之槍
    枝，但既以金屬材質製成，槍身堅硬，如持之敲打人體，亦
    足以造成相當之傷害，客觀上屬於兇器無訛，是以被告乙○○攜帶上開狀似手槍之物進入被害人丁○○、戊○○住宅強
    盜之所為，係犯刑法第330 條第1 項之攜帶兇器於夜間侵入
    住宅強盜罪。又被告乙○○於強盜後將被害人丁○○押解上
    車，將其載至偏僻地點始將其釋放之所為，係犯刑法第302
    條第1 項之妨害自由罪。被告乙○○與另案被告方錦聰就上
    開竊盜、強盜、妨害自由等犯行間，互有犯意之聯絡及行為
    之分擔，為共同正犯。被告乙○○所犯上開3 罪，犯意各別
    ，行為互殊，應分論併罰。
四、另按刑法上之幫助犯，係指以幫助之意思，對於正犯資以助
    力，而未參與實施犯罪之行為者而言，如就構成犯罪事實之
    一部，已參與實施即屬共同正犯，最高法院著有49年台上字
    第77號判例可資參照。本件強盜計畫期間，被告甲○○、丙○○以其等為在地人為由，拒絕參與強盜犯行，但仍允為查
    看現場，對於被告乙○○等人之強盜犯行提供相當助力，是
    其2 人以幫助之意思，參與強盜罪構成要件以外之行為，應
    論以刑法第30條第1 項、第330 條第1 項之幫助攜帶兇器夜
    間侵入住宅強盜罪。被告甲○○、丙○○在案發當日及前1
    日多次前往「阿枝羊肉爐」查看現場，應係基於相同犯意下
    接續實施之1 行為，僅成立1 個幫助犯，爰依刑法第30 條
    第2 項之規定，按正犯之刑減輕之。公訴人於本院審理中論
    告時雖指出被告甲○○、陳姿宇可能另犯收受贓物罪云云，
    惟刑法上之幫助犯，係以正犯已經犯罪為構成要件，故幫助
    犯並無獨立性可言（最高法院60年台上字第2159號判例參照
    ），而本件正犯之強盜罪係以取得他人財物為構成要件，被
    告甲○○、陳姿宇既認定為幫助犯，所評價之不法內涵即已
    包括其等幫助正犯取得他人財物之法律非難，至被告甲○○
    、陳姿宇幫助強盜行為完成後再收受贓款，應屬不罰之後行
    為，而無再重覆評價為贓物罪之餘地，前揭公訴人論告意旨
    容有誤會，併予指明。
五、查被告乙○○前因恐嚇取財等案件，經臺灣雲林地方法院以
    93年度易字第42號判決判處有期徒刑1 年4 月確定（下稱第
    案），又因施用第一、二級毒品案件，經臺灣雲林地方法
    院以93 年 度訴字第226 號判決判處有期徒刑10月、4 月，
    定應執行刑1 年2 月確定（下稱第案），上開第、案
    再經裁定合併定執行刑為2 年4 月確定；另因恐嚇取財等案
    件，經臺灣雲林地方法院以93年度易字第350 號判決判處有
    期徒刑1 年8 月確定（下稱第案），及因施用第一、二級
    毒品案件，經臺灣雲林地方法院以93年度訴字第667 號判決
    判處有期徒刑1 年、6 月，定應執行刑1 年4 月確定（下稱
    第案），上開第、案再經裁定合併定執行刑為2 年10
    月確定。前述各案經接續執行（並於執行期間獲減刑），於
    97年2 月5 日假釋並交付保護管束，至98年1 月23日保護管
    束期滿未經撤銷而視為執行完畢，另被告丙○○前因違反毒
    品危害防制條例案件，先後經本院以93年度訴字第1211號判
    決判處應執行有期徒刑1 年2 月確定，及經臺灣臺中地方法
    院以94年度訴字第3590號判決判處有期徒刑1 年確定，上開
    兩案接續執行，於96年5 月22日假釋並交付保護管束，至96
    年8 月1 日保護管束期滿未經撤銷而視為執行完畢等情，各
    有台灣高等法院被告全國前案紀錄表在卷可稽，被告乙○○
    、丙○○分別於有期徒刑執行完畢5 年內，故意再犯本件有
    期徒刑以上之罪，均為累犯，應各依法加重其刑，其中被告
    陳姿宇同時有刑之加重、減輕事由，依法應先加後減之。
六、爰審酌被告乙○○、甲○○、丙○○正值青年，均不思循正
    途獲得財物，被告乙○○先竊取他人之車輛為作案工具，再
    以蒙面、攜帶兇器方式，夜間侵入住宅捆綁被害人丁○○、
    戊○○夫婦，強盜後再將被害人丁○○押解上車，造成被害
    人丁○○、戊○○財物受損、心理所受驚恐甚鉅，惡性顯然
    重大，被告甲○○、丙○○以勘查現場之方式對於上開強盜
    犯行施以助力，手段尚屬平和，另被告乙○○有恐嚇取財及
    施用毒品前科、被告丙○○有施用毒品前科，其2 人均素行
    非佳，而被告甲○○尚無犯罪之前案紀錄，暨參酌被告等人
    之智識程度、被告3 人均坦承犯行之犯後態度等一切情狀，
    分別量處如主文所示之刑，並就被告乙○○部分定其應執行
    之刑，以示儆懲。
七、關於沒收：
  (一)按沒收為從刑之一種，依主從不可分之原則，應附隨緊接於
    主刑之下而同時宣告；又共同正犯因相互間利用他人之行為
    ，以遂行其犯意之實現，本於責任共同之原則，有關沒收部
    分，對於共犯間供犯罪所用之物，自均應為沒收之諭知。惟
    幫助犯僅係對於犯罪構成要件以外行為為加工，並無共同犯
    罪之意思，自不適用該責任共同原則，對於正犯所有供犯罪
    所用之物或犯罪所得之物，亦為沒收之諭知（最高法院91年
    度台上字第5583號判決參照）。查扣案如附表乙之Ａ所列之
    物，係被告乙○○、甲○○及陳姿宇所有，且供犯罪使用之
    物（詳如該表格說明欄及相關證據欄所載），應依刑法第38
    條第1 項第2 款之規定，在被告乙○○之主文項下宣告沒收
    。至扣案如附表乙之Ａ編號5 所示之行動電話（含SIM 卡）
    ，係被告甲○○所申辦，惟實際使用者為被告丙○○，另附
    表乙之Ａ編號6 所示之行動電話（含SIM 卡），則係被告甲○○所有並為其個人使用之物，且被告甲○○、丙○○各使
    用附表乙之Ａ編號5 、6 所示之物供犯罪聯絡使用，分別有
    該附表所示相關證據可資參佐，應分別依法在其等主文項下
    宣告沒收。另因被告甲○○、丙○○係幫助犯，依前開說明
    ，關於正犯即被告乙○○所有供犯罪使用之物，無庸在其等
    主文項下宣告沒收。
  (二)扣案如附表乙之Ｂ編號1 至3 所列之物，為被告乙○○所有
    ，供其平日穿著使用之物，並非為供掩飾犯行或與犯罪目的
    有關，該表格編號4 所示之款項則為被害人遭強盜之財物，
    爰不予宣告沒收。至被告乙○○竊車使用之扳手、強盜時所
    使用之頭罩均已丟棄，業據其於警詢時供述在卷（溪警分偵
    字第0980007556號卷宗第4 頁），為免將來執行困難，亦不
    予宣告沒收。
據上論斷，應依刑事訴訟法第299 條第1 項前段，刑法第28條、
第302 條第1 項、第321 條第1 項第1 款、第3 款、第330 條、
第30條第1 項前段、第2 項、第47條第1 項、第38條第1 項第2
款、第51條第5 款，判決如主文。
本案經檢察官賴志盛到庭執行職務。
中    華    民    國    98    年    9     月    14    日
                  刑事第七庭    審判長法  官  簡璽容
                                      法  官  胡宜如
                                      法  官  黃玉齡
以上正本證明與原本無異。
如不服本判決應於收受判決後十日內向本院提出上訴書狀，並應
敘述具體理由。其未敘述上訴理由者，應於上訴期間屆滿後二十
日內向本院補提理由書（均須按他造當事人之人數附繕本），切
勿逕送上級法院。
告訴人或被害人對於判決如有不服具備理由請求檢察官上訴者，
其上訴期間之計算係以檢察官收受判決正本之日期為準。
中    華    民    國    98    年    9     月    14    日
                                      書記官  黃鏽金
附錄論罪科刑法條：
中華民國刑法第302條
私行拘禁或以其他非法方法，剝奪人之行動自由者，處5 年以
  下有期徒刑、拘役或3 百元以下罰金。
因而致人於死者，處無期徒刑或7 年以上有期徒刑，致重傷者
  ，處3 年以上10年以下有期徒刑。
第 1 項之未遂犯罰之。
中華民國刑法第321條
犯竊盜罪而有左列情形之一者，處6 月以上、5 年以下有期徒
  刑：
  一、於夜間侵入住宅或有人居住之建築物、船艦或隱匿其內而
      犯之者。
  二、毀越門扇、牆垣或其他安全設備而犯之者。
  三、攜帶兇器而犯之者。
  四、結夥三人以上而犯之者。
  五、乘火災、水災或其他災害之際而犯之者。
  六、在車站或埠頭而犯之者。
前項之未遂犯罰之。
中華民國刑法第330條
犯強盜罪而有第321 條第1 項各款情形之一者，處7 年以上有
  期徒刑。
前項之未遂犯罰之。


司法院資訊處製作；財團法人民間司法改革基金會備份。
